【裁判字號】    98,抗,133
【裁判日期】    980527
【裁判案由】    本票裁定
【裁判全文】
臺灣桃園地方法院民事裁定               98年度抗字第133號
抗  告  人  乙○○○
相  對  人  甲○○
上列當事人間本票裁定事件，抗告人對於中華民國98年4 月8 日
本院簡易庭司法事務官98年度司票字第1973號第一審裁定提起抗
告，本院裁定如下：
    主  文
抗告駁回。
抗告程序費用新台幣壹仟元由抗告人負擔。
    理  由
一、抗告意旨略以：本件相對人於到期日並未向抗告人為提示及
    催討，卷內亦無提及催討之證據，其空言主張不足採信，原
    審不察，竟裁定准許相對人之聲請，並不適法，爰依法提起
    抗告，並聲明原裁定不利於抗告人部分駁回云云。
二、按本票執票人，依票據法第123 條之規定，聲請法院裁定許
    可對發票人強制執行，係屬非訟事件，此項聲請之裁定，及
    抗告法院之裁定，僅依非訟事件程序，以審查強制執行許可
    與否，並無確定實體上法律關係存否之效力，如發票人就票
    據債務之存否有爭執時，應由發票人提起確認之訴，以資解
    決，最高法院57年台抗字第76號判例可資參照。又本票既載
    明免除作成拒絕證書，則執票人聲請裁定准予強制執行，自
    毋庸提出已為付款提示之證據。發票人如主張執票人未為提
    示，依票據法第124 條準用同法第95條但書之規定，應由發
    票人負舉證之責（最高法院84年台抗字第22號裁定意旨參照
    ）。
三、相對人於原審主張其執有抗告人於民國92年3 月5 日簽發免
    除作成拒絕證書之本票1 紙，面額新台幣（下同）237 萬6,
    ,300 元 ，於96年2 月9 日提示後尚有78萬6,300 元未獲清
    償之事實，業據其提出本票1 紙為證（見原審卷第6 頁），
    本院審核上開本票形式上絕對必要記載事項俱屬齊全，雖未
    記載到期日，惟依票據法第120 條第2 項規定，視為見票即
    付，又前開本票固未記載付款地，惟出（發）票人地址記載
    為「桃市○○街…巷11號1 樓」，依同法條第4 項及第5 項
    規定，應以上開地址為付款地，核屬本院轄區，原裁定就不
    利於抗告人部分准予強制執行，形式上審查即無不合。又上
    開本票上既載明「免除作成拒絕證書」，抗告人前揭抗辯相
    對人尚未提示云云，依上揭最高法院裁定意旨，應由抗告人
    負擔舉證責任，其空言抗辯，自非可採。從而，抗告意旨執
    此指摘原裁定不當，為無理由，應予駁回。
四、依非訟事件法第46條、第21條第2 項、第24條第1 項、民事
    訴訟法第495 條之1 第1 項、第449 條第1 項、第78條，裁
    定如主文。
中    華    民    國    98    年    5     月    27    日
                  民事第二庭  審判長法官  劉克聖
                              法      官  呂仲玉
                              法      官  張金柱
不得再抗告。
以上正本證明與原本無異。
中    華    民    國    98    年    5     月    27    日
                              書  記  官  陳美宜


司法院資訊處製作；財團法人民間司法改革基金會備份。
